【裁判字號】    90,易,1604
【裁判日期】    901210
【裁判案由】    毀損
【裁判全文】
臺灣臺南地方法院刑事判決                          九十年度易字第一六四號
    公  訴  人  臺灣台南地方法院檢察署檢察官
    被      告  乙○○
    選任辯護人  鄭慶海
                邱玲子
右列被告因毀損案件，經檢察官提起公訴（九十年度偵字第七三二二號），本院判決
如左：
    主  文
乙○○連續致令他人屋頂之排水孔不堪用，足以生損害於他人，處罰金參仟元，如易
服勞役，以參佰元折算壹日。
    事  實
一、緣乙○○所有之座落台南市○○路○段五六號房屋與甲○○所有之坐落台南市○
    ○路○段五八號房屋相鄰，房屋基地亦毗鄰。甲○○所有房屋屋頂上之雨水多年
    來均匯集經由屋頂之排水槽轉進在其房屋牆壁中裝置之涵洞（排水孔）再注入在
    牆壁外之排水管線（含漏斗）以排放雨水。然因該排水設備簡陋，雨量少時雨水
    常順沿牆壁直注乙○○所有之房屋屋頂，過量時則溢流於屋頂上，乙○○因年近
    七十歲，身體狀況不佳，受該水流聲音干擾，晚上難以入眠，竟基於概括犯意，
    自民國九十年三月厎起至同年五月十一日止，先後四次於雨過天晴時僱用不知情
    之不詳姓名成年男子，以水泥及磚塊將甲○○前開房屋頂之排水孔填塞，致使喪
    失排水功能，雨水反倒灌入甲○○屋內，足以生損害於甲○○。
二、案經甲○○訴請報請台灣台南地方法院檢察署檢察官偵查起訴。
    理  由
一、訊據被告乙○○對於右開事實，除辯稱伊僅二次僱用不知情之不詳姓名成年男子
    ，以水泥及磚塊將甲○○前開房屋頂之排水孔填塞，並非四次等語外，餘均坦承
    不諱。惟查被告如何於右開時地，先後四次僱用不知情之不詳姓名成年男子，以
    水泥及磚塊將甲○○前開房屋頂之排水孔填塞，致使喪失排水功能，雨水反倒灌
    入甲○○屋內之事實，迭據告訴人甲○○於偵審中指訴綦詳，核與證人丙○○於
    審理中結稱：伊曾經四次受僱於甲○○，為其整修坐落台南市○○路○段五八號
    排水孔，其排水孔被人用磚塊及水泥堵住，伊用尖的鋼筋用力硬敲開，回復排水
    孔功能，除去阻塞物等語相符，並有現場照片附卷足憑，參以被告於偵查中對於
    告訴人指訴其四次阻塞排水孔乙節亦不爭執觀之，自足認告訴人之指訴與事實相
    符，足以採信，被告所辯無非避重輕重之詞，不足採信。且被告雇工以水泥及磚
    塊將告訴人甲○○前開房屋頂之排水孔填塞，致使喪失排水功能，雨水反倒灌入
    甲○○屋內，自足以生損害於甲○○。又被告既係於雨過天晴時始阻塞該排水孔
    ，並非天雨之際為之，自不符正當防衛須防衛現在不法侵害或緊急避難須避免緊
    急危難之要件，要無該阻卻違法規定之適用甚明。本件罪證明確，被告犯行堪以
    認定。
二、核被告所為，係犯刑法第三百五十四條之毀損罪。被告利用不知情之不詳姓名男
    子遂行犯罪，係間接正犯。其先後四次犯行，時間緊接，犯罪構成要件相同，顯
    係基於一個概括犯意反覆為之，應依連續犯之規定論以一罪，並依法加重其刑。
    姑念被告係因告訴人與其相鄰房屋之排水設備簡陋，致雨水常溢流或直住其屋頂
    ，使其因年近七十歲、身體狀況不佳，受該水流聲音干擾，晚上難以入眠，致犯
    本罪，且犯罪情節非重，從寬量處如主文所示罰金，並諭知易服勞役之折算標準
    ，以示懲儆。
三、據上論斷，應依刑事訴訟法第二百九十九條第一項前段，刑法第五十六條第三
    百五十四條、第四十二條第二項，罰金罰鍰提高標準條例第一條前段、第二條，
    判決如主文。
本案經檢察官張婉寧到庭執行職務。
中      華      民      國      九十      年      十二      月    十    日
                              臺灣臺南地方法院刑事第二庭
                                    法  官   柯  顯  卿
右正本證明與原本無異。
如不服本判決，應於判決送達後十日內向本院提出上訴狀( 應附繕本 )。
                                    書記官   盧  立  勇
中      華      民      國      九十      年      十二      月   十一   日
附錄本案論罪科刑法條全文：
刑法第三百五十四條：毀棄、損壞前二條以外之他人之物，或致令不堪用，足以生損
                    害於公眾或他人者，處二年以下有期徒刑、拘役或五百元以下
                    罰金。


司法院資訊處製作；財團法人民間司法改革基金會備份。
